【裁判字號】    95,抗,221
【裁判日期】    951130
【裁判案由】    本票裁定
【裁判全文】
臺灣板橋地方法院民事裁定               95年度抗字第221號
抗  告  人  丙○○
            乙○○
相  對  人  宏錡國際實業有限公司（原名宏錡機電工程有限公
            司）
法定代理人  甲○○
上列當事人間本票裁定事件，抗告人對於民國95年10月16日本院
95年度票字第13681號裁定提起抗告，本院裁定如下：
    主  文
抗告駁回。
抗告程序費用由抗告人連帶負擔。
    理  由
一、按執票人向本票發票人行使追索權時，得聲請法院裁定後強
    制執行。票據法第123 條定有明文。又本票執票人依上開法
    條之規定，此項聲請之裁定及抗告法院之裁定，僅依非訟事
    件程序，以審查強制執行許可與否，並無確定實體上法律關
    係存否之效力，如發票人就票據債務之存否有爭執時，應由
    發票人提起確認之訴，以資解決（最高法院56年臺抗字第71
    4 號、57年臺抗字第76號判例意旨參照）。
二、本件相對人主張：伊執有抗告人為發票人，如原裁定（即本
    院95年度票字第13681 號裁定）所示之本票1 紙，並免除作
    成拒絕證書，詎屆期提示尚有如原裁定主文所示之本金及利
    息未獲付款，依票據法第123 條聲請裁定許可強制執行等情
    ，已據提出本票影本1 紙為證，原裁定予以准許，即無不合
    。
三、抗告意旨略以：抗告人與相對人間並無任何債權債務關係存
    在，抗告人執有上開本票顯有不法。況且相對人未曾通知提
    示。又上開本票抗告人並未載到期日，相對人擅填到期日，
    疑有涉變造或行使有價證券之嫌等語。經查，兩造間是否有
    債權債務關係存在，依上開說明，應由發票人提起確認之訴
    ，以資解決。又按「匯票上雖有免除作成拒絕證書之記載，
    執票人仍應於所定期限內，為承兌或付款之提示，但對於執
    票人主張未為提示者，應負舉證之責。」、「第2 章第9 節
    關於追索權之規定，除第87條第1 項、第88條及第101 條外
    ，均於本票準用之。」、「發票人主張本票係偽造、變造者
    ，於前條裁定送達後20日內，得對執票人向為裁定之法院提
    起確認之訴。」，票據法第95條、第124條、非訟事件法第1
    95條第1 項定有明文。抗告人既主張相對人未曾通知提示，
    自應依法負舉證之責，惟查抗告人就此部分主張之事實，並
    未提出任何證據證明之，殊乏依據，洵無可採。另抗告人主
    張上開本票抗告人並未載到期日，相對人擅填到期日，疑有
    涉變造或行使有價證券之嫌等語，亦應依法對執票人向為裁
    定之法院提起確認之訴，以資解決。本件非訟程序因不得加
    以審究，仍應為許可強制行之裁定。
四、據上論結，本件抗告為無理由，依非訟事件法第44條第1 項
    、第46條、第21條第2項，民事訴訟法第495條之1第1項、第
    449條第1項、第85條第2項，裁定如主文。
中    華    民    國    95    年    11    月    30    日
                  民事第一庭    審判長法  官  李世貴
                                      法  官  陳翠琪
                                      法  官  楊千儀
以上正本與原本相同。
如不服本裁定，僅得於收受本裁定正本送達後10日內，以適用法
規顯有錯誤為理由，向本院提出再抗告狀，（須附繕本一份及繳
納再抗告裁判費新臺幣1,000 元），經本院許可後紿可再抗告。
中    華    民    國    95    年    11    月    30    日
                                      書記官  簡青根


司法院資訊處製作；財團法人民間司法改革基金會備份。
